臺灣新竹地方法院交通事件裁定　　　　　94年度交聲字第40號
移送機關　交通部公路總局新竹區監理所新竹市監理站
受處分人
即異議人　甲○○
上列受處分人因違反道路交通管理處罰條例案件，對交通部公路
總局新竹區監理所新竹市監理站於中華民國九十三年十二月二十
七日所為之處分（竹監三字第裁51─E00000000號裁決書），聲
明異議，本院裁定如下：
    主  文
異議駁回。
    理  由
一、按駕駛人駕駛車輛在道路上，應遵守道路交通標誌、標線、
    號誌之指示、警告、禁制規定，道路交通管理處罰條例第四
    條前段定有明文。次按汽車駕駛人，駕車行經有燈光號誌管
    制之交岔路口闖紅燈者，處新臺幣（下同）一千八百元以上
    五千四百元以下罰鍰，同條例第五十三條亦有明文。再交通
    法庭認為聲明異議無理由者，應以裁定駁回之，道路交通案
    件處理辦法第十九條規定甚明。
二、本件移送意旨略以：異議人即受處分人甲○○騎乘HQQ-989
    號重型機車，於民國九十三年十一月十八日下午二時十五分
    許，在新竹市○○路、世界街為新竹市警察局交通隊警員李
    欽棠舉發騎車行經有燈光號誌管制之交叉路口闖紅燈、右轉
    ，並填掣竹市警交字第E00000000號舉發違反道路交通管理
    事件通知單。異議人提出申訴，移送機關函轉舉發單位查證
    ，經舉發單位函覆，員警目睹違規人駕車闖紅燈右轉，違規
    事實明確，惟異議人仍表不服，聲明異議，移送機關依據道
    路交通管理處罰條例第五十三條第一項規定逕行裁決（新竹
    市監理站竹監三字第裁51─E00000000號裁決書），應處罰
    鍰一千八百元。異議人仍不服裁決，聲明異議。
三、本件受處分人異議意旨略以：異議人於九十三年十一月十八
    日下午，欲前往法院（在前進方向之左前方）遞狀，行至中
    正路、世界街口，遇上紅燈，在停車之際，見右側臨中正路
    邊紅磚道上，有停車格，欲前往停放。異議人當時並無右轉
    之必要，也未闖紅燈云云。
四、查本件異議人對其於九十三年十一月十八日下午二時十五分
    許騎乘HQQ-989號重型機車，行經新竹市○○路、世界街口
    ，且該路口當時號誌為紅燈之事實並不爭執，雖辯稱其當時
    係欲停放機車，並無「闖紅燈右轉」之犯意云云。經查：本
    件舉發警員即證人李欽棠於本院調查時到庭說明舉發當時之
    情形，並結證稱：「當日異議人從大同路那邊的世界街過來
    要右轉中正路，我約在距離路口二十公尺處即稅捐處的正對
    面，我目睹異議人闖紅燈右轉後，示意她停車，她說她是要
    將機車停在路邊停車格，我告訴她若要停車也要等綠燈才可
    以轉，即依法當場舉發，我確定異議人有紅燈右轉。」等語
    （見本院九十四年三月八日訊問筆錄）。由證人證述可知，
    異議人當時確實有紅燈右轉之行為，且右轉後復往前之中正
    路方向騎乘約二十公尺之遠，直至遭證人攔停始將車停下，
    而異議人於本院訊問時亦自承其遭證人攔下時，所騎乘之機
    車仍在發動狀態，並未熄火（見同上開訊問筆錄），益徵異
    議人被證人攔下當時仍有騎乘機車之行為，此顯與異議人辯
    稱是要將機車停放在路旁人行紅磚道上云云並不相符。故本
    院認本件異議人違規事實明確，且已堪認定，異議人猶執前
    詞置辯，並不可採。
五、綜上所述，原處分機關依道路交通管理處罰條例裁處異議人
    甲○○違反第五十三條之規定，罰鍰一千八百元元，認事用
    法均無違誤，應予維持，本件異議為無理由，應予駁回。
六、應依道路交通案件處理辦法第十九條，裁定如主文。中華
中　　華　　民　　國　　94　　年　　5 　　月　　27　　日
                    交通法庭法  官   魏瑞紅
以上正本證明與原本無異
如不服本裁定，應於裁定送達後5日內向本院提出抗告狀。
中　　華　　民　　國　　94　　年　　5 　　月　　27　　日
                            書記官   吳月華
